臺灣臺北地方法院刑事判決　　　　　　　　　　　　　　九十三年度訴字第三二號
　　公　訴　人　臺灣臺北地方法院檢察署檢察官
　　被　　　告　甲○○
右列被告因毒品危害防制條例案件，經檢察官提起公訴（臺灣臺北地方法院檢察署九
十一年度毒偵字第二四六四號）及移送併案審理（臺灣臺北地方法院檢察署九十三年
毒偵字第五０九號、九十三年毒偵字第七二０號、臺灣板橋地方法院檢察署九十三年
核退字第二號），本院合議庭依被告於準備程序進行中為有罪之陳述，裁定由受命法
官獨任進行簡式審判程序審理後，判決如左：
    主  文
甲○○連續施用第一級毒品，累犯，處有期徒刑壹年陸月。
扣案之第一級毒品海洛因貳包（分別淨重零點柒玖公克、零點貳公克）及殘渣袋壹只
（其內第一級毒品海洛因量微無法秤重）均沒收銷燬之；扣案之注射針筒肆支均沒收
。
    事  實
一、甲○○前因施用毒品案件，經本院以民國八十七年度毒聲字第二八九號裁定送觀
    察、勒戒後，認無繼續施用毒品之傾向，由臺灣臺北地方法院檢察署檢察官於八
    十七年七月二十二日以八十七年度偵字第一三一九一號為不起訴處分確定，復因
    傷害案件經臺灣高雄地方法院以八十九年易字第四二四八號刑事判決判處有期徒
    刑五月確定，並於九十年四月三十日發監執行，而於九十年九月二十九日執行完
    畢。詎甲○○仍不知悔改，竟基於施用第一級毒品海洛因之概括犯意，自九十一
    年二月間某日起至九十三年三月中旬某日，在臺北市○○區○○街一八五巷三六
    號四樓住處及臺北市○○路加油站廁所等處，以針筒注射方式，連續施用第一級
    毒品海洛因多次，為警於九十一年十月二十三日上午九時許在其德昌街一八五巷
    三六號四樓住處查獲，並扣得第一級毒品海洛因一包（淨重零點七九公克）及其
    所有供施用海洛因用之注射針筒一支，並於九十二年十一月七日上午十一時三十
    分許，經警於臺北市○○市○○路一段麥當勞速食店內查獲，並扣得第一級毒品
    海洛因一包（淨重零點二公克），又於九十三年一月七日下午十一時二十五分許
    ，經警在其德昌街一八五巷三六號四樓住處查獲，並扣得其所有供施用海洛因用
    之注射針筒二支、海洛因殘渣袋一只（其內第一級毒品海洛因量微無法秤重），
    復於九十三年三月七日下午四時三十分許，經警在臺北市○○區○○路二段三七
    二巷口查獲，並扣得甲○○所有供施用海洛因用之注射針筒一支。
二、案經臺北市政府警察局萬華分局分別報告臺灣臺北地方法院檢察署檢察官偵查起
    訴及移送併案審理及臺北市政府警察局士林分局報告臺灣板橋地方法院檢察署檢
    察官移送併案審理，本院合議庭依被告於準備程序進行中為有罪之陳述，裁定由
    受命法官獨任進行簡式審判程序審理。
    理  由
一、訊據被告甲○○就前揭犯行於本院審理時均坦承不諱，且有臺北市立療養院九十
    一年十月三十日煙毒尿液檢驗報告書（見臺灣臺北地方法院檢察署九十二年執戒
    一字第一三號卷第七一頁）、臺灣尖端先進生技醫藥股份有限公司九十三年一月
    十五日及九十三年三月十八日濫用藥物檢驗報告（見臺灣臺北地方法院檢察署九
    十三年毒偵字第五０九號卷第四頁、九十三年毒偵字第七二０號卷第五頁）、明
    生生物科技股份有限公司九十二年十一月二十一日濫用藥物檢體檢驗報告（見臺
    灣板橋地方法院檢察署九十三年核退字第二號卷第六頁）、臺北市政府警察局士
    林分局及萬華分局毒品初步鑑驗報告單（見臺灣板橋地方法院檢察署九十三年核
    退字第二號卷第二一頁、臺灣臺北地方法院檢察署九十三年毒偵字第五０九號卷
    第十五頁、九十一年毒偵字第二四六四號卷第十頁）、法務部調查局九十一年十
    二月三日第00000000000號鑑驗通知書等在卷可稽（見臺灣臺北地方
    法院檢察署九十一年毒偵字第二四六四號卷第五一頁），此外，並有扣案之第一
    級毒品海洛因二包（分別淨重零點七九公克、零點二公克）、被告所有之注射針
    筒四支及海洛因殘渣袋一只（其內第一級毒品海洛因量微無法秤重）可資佐證，
    足認被告之自白確與事實相符，而被告前於八十七年間因施用毒品案件經送觀察
    勒戒，因無繼續施用傾向而經不起訴處分確定之事實，有臺灣臺北地方法院檢察
    署八十七年度偵字第一三九一號不起訴處分書在卷可考，故本件事證明確，被告
    於觀察勒戒執行完畢釋放後五年內再犯施用第一級毒品犯行洵堪認定，應依法論
    科。
二、核被告所為，係犯毒品危害防制條例第十條第一項之施用第一級毒品罪。被告施
    用毒品前持有毒品之低度行為應為施用之高度行為所吸收，不另論罪。查檢察官
    雖僅就被告自九十一年十月二十一日至同年月二十二日施用第一級毒品犯行提起
    公訴，然被告係自九十一年二月間某日至九十三年三月中旬連續施用第一級毒品
    業如前述，是檢察官移送併案審理之施用第一級毒品海洛因犯行部分（即臺灣臺
    北地方法院檢察署九十三年毒偵字第五０九號、九十三年毒偵字第七二０號、臺
    灣板橋地方法院檢察署九十三年核退字第二號），與業據起訴部分有連續犯之裁
    判上一罪關係，本院自得併予審理論究。被告先後多次施用毒品犯行之時間密接
    ，所犯構成要件及罪名相同，顯係基於概括犯意為之，應依連續犯規定論以一罪
    ，並加重其刑。被告有如犯罪事實欄所載之前案及執行記錄之事實，有臺灣高等
    法院被告全國前案紀錄表及一件在卷可徵（見本院卷第五、九頁），其於受有期
    徒刑執行完畢未滿五年再犯本件有期徒刑以上之罪，為累犯，應依刑法第四十七
    條規定加重其刑，並遞予加重之。爰審酌被告一再施用第一級毒品、經警多次查
    獲仍無法戒除惡習、抗拒毒品之意志力薄弱、惟念及被告施用毒品僅戕害其個人
    身體健康、所施用之時間與次數及犯罪後尚能坦承犯行已有悔改之意而態度良好
    等一切情狀，量處如主文所示之刑。末查，扣案之第一級毒品海洛因二包（分別
    淨重零點七九公克、零點二公克）及殘渣袋一只（其內第一級毒品海洛因量微無
    法秤重且與殘渣袋無法分離）係屬查獲之毒品，均應依毒品危害防制條例第十八
    條第一項前段沒收銷燬之；扣案之注射針筒四支，係供本件犯罪所用之物，且屬
    被告所有，業據其供承在卷，併依刑法第三十八條第一項第二款宣告沒收之。
據上論斷，應依刑事訴訟法第二百九十九條第一項前段、第二百七十三條之一第一項
，毒品危害防制條例第十條第一項、第十八條第一項前段，刑法第十一條前段、第五
十六條、第四十七條、第三十八條第一項第二款，判決如主文。
本案經檢察官林良蓉到庭執行職務
中　　　華　　　民　　　國　　九十三　　年　　　五　　　月　　三十一　　日
                                    臺灣臺北地方法院刑事第十庭
                                                法  官 劉煌基
右正本證明與原本無異。
如不服本判決，應於判決送達後十日內向本院提出上訴狀（應抄附繕本）。告訴人或
被害人如對於本判決不服者，應具備理由請求檢察官上訴，其上訴期間之計算係以檢
察官收受判決正本之日期為準。
                                                書記官 林妙穗
中　　　華　　　民　　　國　　九十三　　年　　　五　　　月　　三十一　　日
附錄論罪法條：
毒品危害防制條例第十條第一項
施用第一級毒品者，處六月以上五年以下有期徒刑。
毒品危害防制條例第十八條第一項
查獲之第一、二級毒品及專供製造或施用第一、二級毒品之器具，不問屬於犯人與否
，均沒收銷燬之；查獲之第三、四級毒品及製造或施用毒品之器具，無正當理由而擅
自持有者，均沒入銷燬之。但合於醫藥、研究或訓練之用者，得不予銷燬。
